---
title: "data preprocessing"
author: "YJH"
date: "11/20/2020"
output: html_document
---
- 请使用R version 3.6.1 (2019-07-05)

# 数据方案

```{r}
# 导入包 (直接运行即可安装)

## 数据处理
if(!require("magrittr")) install.packages("magrittr")
if(!require("readr")) install.packages("readr")
if(!require("dplyr")) install.packages("dplyr")
if(!require("tidyr")) install.packages("tidyr")
if(!require("tidyverse")) install.packages("tidyverse")
if(!require("openxlsx")) install.packages("openxlsx")

## 可视化
if(!require("purrr")) install.packages("purrr")
if(!require("stringr")) install.packages("stringr")
if(!require("ggplot2")) install.packages("ggplot2")
if(!require("cowplot")) install.packages("cowplot")
if(!require("caret")) install.packages("caret")
if(!require("cowplot")) install.packages("cowplot")
if(!require("corrplot")) install.packages("corrplot")
if(!require("DALEX")) install.packages("DALEX")
if(!require("DescTools")) install.packages("DescTools")
if(!require("doParallel")) install.packages("doParallel")
if(!require("GGally")) install.packages("GGally")
if(!require("Rmisc")) install.packages("Rmisc")
if(!require("PupillometryR")) install.packages("PupillometryR")
if(!require("inspectdf")) install.packages("inspectdf")
if(!require("vcd")) install.packages("vcd")
if(!require("ggpubr")) install.packages("ggpubr")
if(!require("ggmosaic")) install.packages("ggmosaic")
if(!require("scales")) install.packages("scales")
if(!require("ggridges")) install.packages("ggridges")
if(!require("viridis")) install.packages("viridis")

## 缺失值处理
if(!require("lattice")) install.packages("lattice")
if(!require("MASS")) install.packages("MASS")
if(!require("nnet")) install.packages("nnet")
if(!require("mice")) install.packages("mice")
if(!require("missForest")) install.packages("missForest")


# 防止包的冲突
select <- dplyr::select
mutate <- dplyr::mutate
summarise <- dplyr::summarise
summarize <- dplyr::summarize

# 导入数据
bank <- read_delim("../data/origin/bank-additional/bank-additional-full.csv", #使用相对路径，请使用将工作路径设置到“code”文件夹，下同
                   ";", escape_double = FALSE, trim_ws = TRUE)

# 画图主题
text_theme = theme(
                plot.title = element_text(face="bold", hjust = 0.5,size = 16),
                plot.subtitle = element_text(face="bold", hjust = 0.5,size = 4,margin = c(t = 13, r = 0, b = 17, l = 0)),
                axis.title=element_text(size=14),
                legend.title=element_text(size=14))

colors <- c("#E69F00", "#56B4E9", "#009E73","#d9a99e",
          "#F0E442", "#0072B2", "#D55E00", "#CC79A7",
          "#F4EDCA",  "#9a3820",  "#a7a97c")
```

## 数据来源



## 数据说明
```{r}
get_range <- function(var, data=bank){
  target = data %>% distinct(!!sym(var)) %>% pull(1)
  
  if(is.numeric(target) | is.integer(target)){
    str1 = paste(range(target), collapse=", ")
    return(paste0("[",str1,"]"))} 
  else{
    str1 = paste(target,collapse = "、")
    str2 = paste0("等",length(target),"类取值")
    return(paste0(str1,str2))} }

get_type <- function(var, data=bank){
  target = data %>% distinct(!!sym(var)) %>% pull(1)
  
  if(is.numeric(target) | is.integer(target)){
    return("连续")} 
  else{
    return("离散")} }

my_glimpse = function(data = bank, file=F){
temp = tibble("变量符号" = data %>% colnames)

  if(file==F){
    
    temp %<>%
    rowwise() %>%
    transmute(变量符号,
                类型 = get_type(变量符号),
                取值范围 = get_range(变量符号))
    return(temp)
  }else{
    temp = tibble("变量符号" = data %>% colnames)
    temp %<>%
    rowwise() %>%
    transmute(变量分类=NA,
                变量名称 = NA,
                变量符号,
                类型 = get_type(变量符号),
                变量含义=NA,
                取值范围 = get_range(变量符号)) 
    write.xlsx(temp,file)
    return(temp)
    }
}

my_glimpse(file = "../tables/part2/temp.xlsx")
  
```


为了对分析营销策略和用户画像，我们把数据集中影响因素分为以下客户个人信息、本次营销情况、历史营销情况、以及经济等宏观政策因素


### 离散变量
```{r}
if(if_plot){
inspect_cat(bank, show_plot = TRUE)
}
```

### 连续变量
```{r}
# 单独图
if(if_plot){
bank %>% keep(is.numeric) %>% colnames -> temp
bank %>%
  select(c(y,temp)) %>%
  pivot_longer(temp,'key',values_to = 'value') %>%
  ggplot(aes(value)) +
    facet_wrap(~ key, scales = "free", ncol=5,nrow=2) +
    geom_histogram(aes(fill=y)) +
  theme(axis.text.x = element_text(angle = -45, vjust = 0.5),legend.position = "bottom") +
    scale_fill_manual("Result", values =colors,na.value = "#5f5f5f") +
  
    labs(x=NULL,y=NULL) #+ theme_pubr()

# 两两散点图
my_cor = function(data, mapping, alignPercent = 0.6, method = "pearson", 
    use = "complete.obs", corAlignPercent = NULL, corMethod = NULL, 
    corUse = NULL, ...) {
  return(GGally::ggally_cor(data, mapping)+theme(panel.grid.minor = element_blank(), 
        panel.grid.major = element_blank())) 
}

smooth <- function(data, mapping, method = "loess",formula = 'y ~ x', ...) {
  p <- ggplot(data = data, mapping = mapping) +
    geom_point(...,alpha=0.14) +
    geom_smooth(...,method = method,formula = formula,size = 1,...)
  
  p
}
smooth_lm <- function(data, mapping, method = "lm",formula = 'y ~ x', ...) {
  p <- ggplot(data = data, mapping = mapping) +
    geom_point(...,alpha=0.14) +
    geom_smooth(...,method = method,formula = formula,size = 1,...)
  p
}

bank %>% select(where(is.numeric)) %>% colnames -> numeric_vars
bank %>% select(c("y", numeric_vars)) %>%
  ggpairs(aes(color=y),
            upper = list(continuous = smooth_lm,
                         combo = "dot", 
                         discrete = "box", 
                         na = "na"),
            lower = list(continuous = my_cor, 
                         combo = "box_no_facet", 
                         discrete = "facetbar", 
                         na = "na"),switch="y",cardinality_threshold = 16) ->p

# if_plot{
#   p 
# } #图标信息量过大，不展示
}
```


## 数据清洗
### 数据冗余
```{r}
# 检测重复行
#View(bank %>% group_by_at(colnames(.)) %>% filter(n()>1)) #数据中共有12行数据出现了异常重复
bank %<>% unique #考虑到完全一致概率很小，而本案例中却出现了12个，推测是重复录入导致，做去重处理

# 检查主键冗余
## 无主键，因此不进行主键检测
```

### 数据转义
```{r}
# unknown转成na
## 检测有unknown的列
treat_temp = c()
for(i in colnames(bank)){
  if("unknown" %in% (bank %>% distinct_at(i) %>% pull(1))){
    treat_temp %<>% append(i)
  }
}
print("unknown:")
print(paste0(treat_temp,collapse = "、"))

## 替换unknown为NA
bank %<>% mutate_at(
  vars(treat_temp), 
  funs(str_replace(., c("unknown"), NA_character_)))

# 数据类型统一
unify_type <- function(df){
  df %>%
    # 离散统一为factor
    mutate_if(sapply(df, is.character), as.factor) %>%
    # 连续统一为numeric
    mutate_if(sapply(df, is.integer), as.numeric)
}
bank %<>% unify_type

# pdays中的999表示NA
bank %<>% mutate(pdays= ifelse(pdays==999,NA,pdays))

# 替换yes/no为0/1
## 检测只有yes/no的
yesno_to_10 <- function(df){
  treat_temp = c()
  for(i in colnames(df)){
    if("yes" %in% (df %>% distinct_at(i) %>% pull(1))){
      treat_temp %<>% append(i)
    }
  }
  # yes/no换成0/1
  df %>%
    mutate_at(treat_temp,
              ~case_when(. %in% "yes" ~ 1, . %in% "no" ~ 0)) %>%
    unify_type
}
# month的缩写转成对应的月份（后续执行）
# bank %<>% yesno_to_10（后续执行）
```

数据虽然没有确实中存在不少对NA的标记方式，比如999标记了


## 探索性数据分析与特征处理

- 辅助函数
```{r}
glimpsedata <- function(){
  return(glimpse(bank))
}

if_plot = F
save_plot = F

eda_cata <- function(group, data=bank){
  print(table(bank %>% dplyr::select(!!sym(group)),useNA="ifany"))
  group = group
  if(if_plot){
  layout <- matrix(c(1,1,1,1,4,4,4,0,0,
                     1,1,1,1,4,4,4,3,3,
                     2,2,2,2,4,4,4,3,3,
                     2,2,2,2,4,4,4,0,0), nrow = 4, byrow=TRUE)
    # plot1
     data %>% 
      ggplot(aes(x = !!sym(group), 
                 fill = factor(y))) + 
      geom_bar(position = "stack") -> p1
    
    # plot 2
    data %>% 
      ggplot(aes(x = !!sym(group), 
             fill = factor(y))) + 
    geom_bar(position = "fill") -> p2
    
    # plot3
    data %>%
      dplyr::select(temp = !!sym(group)) %>%
      group_by(temp) %>%
      dplyr::summarise(percent = n()) %>% ungroup %>%
      mutate(percent = percent/sum(percent)) %>%
      
      ggplot(aes(x="", y = percent, fill = temp)) +
      geom_bar(width = 1, stat = 'identity') +
      coord_polar("y", direction = -1) +
      theme_void()+ ylab(group) +
      geom_text(aes(label = percent),
                position = position_stack(vjust=0.5)) +
      scale_fill_discrete(name=group) -> p3
    
    # plot 4
    data %>%
      dplyr::select(temp = !!sym(group),y) %>%
      group_by(temp,y) %>%
      dplyr::summarise(percent = n()) %>% 
      group_by(y) %>%
      dplyr::summarise(temp=temp,percent = percent/sum(percent))  %>%
    
    ggplot(aes(x = y, y = percent, fill = temp, label = temp)) +
      geom_bar(stat = "identity") + ylab(group) +
      geom_text(position = position_stack(vjust=0.5)) -> p4
 
  
    multiplot(p1,p2,p3,p4,layout=layout)
  }
    
  if(save_plot){
    png(paste0("../images/每个变量与Y/",group,"_分类型图.png"),width=1500,height=485)
    multiplot(p1,p2,p3,p4,layout=layout)
    dev.off()
  }
}

eda_num <- function(var,data=bank){
  if(if_plot){
  ggplot(data = data, 
       aes(x = factor(y), y = !!sym(var))) + #
  geom_flat_violin(aes(fill = factor(y)),
                   position = position_nudge(x = .2, y = 0), 
                   trim = TRUE, 
                   alpha = .4, 
                   scale = "width") +
  geom_point(aes(y = !!sym(var), color = factor(y)), 
             position = position_jitter(w = .15, h = 0.000000000002), 
             size = .001, 
             alpha = 0.4) +
  geom_boxplot(width = .3, 
               outlier.shape = NA,
               alpha = 0.5) +
  labs(x="Result") + 
  coord_flip() +
  scale_fill_manual(c("fail", "success"), values =colors,na.value = "#5f5f5f") +
  scale_color_manual(c("fail", "success"), values =colors,na.value = "#5f5f5f") +
  
  expand_limits(x = 3) +
      theme_pubr()-> p
  
   #print(p)
   return(p)
  }
  if(save_plot){
    ggsave(plot = p, filename = paste0("../images/每个变量与Y/",var,"_连续型图.png"),width=15,height=4.85)
  }
}

eda_cata_num <- function(group, var, data=bank,flip = F,expand_limits=5.2, x_angle = 45){
  plot =NA
  if(if_plot){
  ggplot(data = bank, 
       aes(x = as.factor(!!sym(group)), y = !!sym(var), fill = y)) + #
  geom_flat_violin(position = position_nudge(x = .2, y = 0), 
                   trim = TRUE, 
                   alpha = .4, 
                   scale = "width") +
  geom_point(aes(y = !!sym(var), color = factor(y)), 
             position = position_jitter(width = .15), 
             size = .5, 
             alpha = 0.1) +
  geom_boxplot(width = .3, 
               outlier.shape = NA,
               alpha = 0.5) +
  expand_limits(x = expand_limits) +
  labs(x = group, y = var) +
  guides(color=NULL, fill=guide_legend(title="Result:")) +
  scale_fill_manual(#c("fail", "success"), 
                           values =colors,na.value = "#5f5f5f")+
  scale_color_manual(#c("fail", "success"), 
                     values =colors,na.value = "#5f5f5f")+
  guides(color=NULL) +
  theme_pubr(base_size = 11, x.text.angle = x_angle) -> plot
  if(flip){
    plot = plot + coord_flip()
  }
  return(plot)
  }
}
see = function(data){
  View(data)
}

eda_withy <- function(var, data = bank, flip=F){
  plot = NA
  if(if_plot){
  if(is.numeric(data %>% dplyr::select(!!sym(var)) %>%pull(1))){
      data %>%
        mutate(y = factor(y)) %>%
      
      ggplot(aes(x = as.factor(y), y = !!sym(var))) + #
          geom_flat_violin(position = position_nudge(x = .2, y = 0), 
                           trim = TRUE, 
                           alpha = .4, 
                           scale = "width") +
          geom_point(aes(y = !!sym(var), color = as.factor(y)), 
                     position = position_jitter(w = .15, h = 0.000000000002), 
                     size = .001, 
                     alpha = 0.4) +
          geom_boxplot(width = .3, 
                       outlier.shape = NA,
                       alpha = 0.5) +
          scale_x_discrete("Result", labels = c("yes" = "success", "no" = "fail")) +
          scale_color_manual(labels = c("success", "fail"),values =colors[1:2]) +
          labs(color = "Result") +
          #coord_flip() +
          theme(legend.position = "none")+
          expand_limits(x = 3) + text_theme -> plot

  }
  if(is.factor(data %>% dplyr::select(!!sym(var)) %>% pull(1))){
  
      data %>%
        dplyr::select(temp = !!sym(var),y) %>%
        group_by(temp,y) %>%
        dplyr::summarise(percent = n()) %>% 
        group_by(y) %>%
        dplyr::summarise(temp=temp,percent = percent/sum(percent))  %>%
        mutate(y = factor(y)) %>%
      
      ggplot(aes(x = y, y = percent, fill = temp, label = temp)) +
        geom_bar(stat = "identity") + xlab(var) + ylab(paste0("% of ",var)) +
        scale_x_discrete("y", labels = c("yes" = "sucess", "no" = "fail")) +
        scale_y_continuous(labels = function(x) paste0(x*100, "%")) +
        scale_fill_manual(values =colors,na.value = "#5f5f5f") +
        guides(fill=guide_legend(title=var))+
        geom_text(position = position_stack(vjust=0.5)) +  text_theme -> plot
  }
  if(flip){
    plot = plot + coord_flip()
  }
  }
    return(plot)
}

eda_y <- function(data = bank){
  if(if_plot){
  data %>% 
    ggplot(aes(x = y)) + 
    geom_bar(position = "stack")
}
}
```

### 个人信息类
- 不显著结果（无用代码）
```{r}
# if(if_plot){
# eda_num("age")
# eda_cata("job")
# eda_cata("marital")
# eda_num("education")
# eda_cata("education", bank%>% mutate(education = factor(education)))
# eda_cata("default")
# eda_cata("housing", bank %>% mutate(housing = factor(housing)))
# eda_cata("loan",bank %>% mutate(loan = factor(loan)))
# 
# vcd::mosaic(~ education+housing +y+loan, data = temp, shade = TRUE,
#             labeling_args = list(abbreviate_labs = c(3, 10, 1)))}
```

#### 整体可视化
```{r}
if(if_plot){
multiplot(eda_withy("marital"),
          eda_withy("default"),
          eda_withy("loan"), 
          eda_withy("housing"),cols=4)}
if(if_plot){
multiplot(
          eda_withy("job"),
          eda_withy("education"),cols=2)}

#eda_withy("age")
```


#### 数据操作及原因

##### default的1较少，但NA显著，视为一个类
```{r}
if(if_plot){
eda_cata("default")

# 测试
## 处理前
bank %>%
  mutate(default = ifelse(is.na(default),"NA value",default)) -> temp1
vcd::mosaic(~ default + y, data = temp1, shade = TRUE)

#https://cran.r-project.org/web/packages/vcd/vignettes/strucplot.pdf

## 处理后
bank %>% 
  mutate(default = ifelse(default=="no" & !is.na(default),"no","other")) -> temp2
vcd::mosaic(~ default + y, data = temp2, shade = TRUE)
}
# 执行
bank <- temp2

```
违约状况的缺失可以单独作为一类，推测是缺失信用数据的可能没有银行卡的使用习惯，营销的成功概率因此降低。

##### education应转换为次序型连续变量
```{r}
if(if_plot){
# 处理前
## 左图
vcd::mosaic(~ education + job, data = bank, shade = TRUE,
            labeling_args = list(abbreviate_labs = c(4, 3, 1)))
## 右图
bank %>%
  group_by(job, education) %>%
  dplyr::summarise(proportion = n()) %>% ungroup %>%
  mutate(proportion = proportion/sum(proportion)) %>%

ggplot( aes(x=education, y=job, fill=proportion, label=proportion)) +
  geom_tile() +
  scale_fill_gradient(low = "#56B4E922",high = colors[6]) +   theme_pubr(legend="right",x.text.angle = -20) +
  geom_text(aes(label = paste0(round(proportion*100,2),"%")),color="black", size=3.5) 
}

# 处理后
bank %>% 
  mutate(education = as.character(revalue(education, 
      c("professional.course" = 14, "university.degree" = 16, "high.school" = 12,
      "basic.9y" = 9, "basic.6y" = 6, "basic.4y" = 4, "illiterate" = 1)))) %>%
  mutate(education = as.numeric(education)) -> temp

if(if_plot){
ggplot(temp, aes(x = education, y = `job`, fill = ..x..)) +
  geom_density_ridges_gradient(na.rm=F,scale = 2, rel_min_height = 0.01, gradient_lwd = 0.04) +
  
  scale_x_continuous(limits=c(xmin=1,xmax=18),breaks= seq(0, 18, by=1)) +
  scale_fill_viridis(name = "Year of edu", direction = -1, option = "C") +
  theme_ridges(font_size = 13, grid = TRUE) + 
  theme(axis.title.y = element_blank(),
        axis.title.x = element_text(hjust = 0.5))
  }

# 执行处理
bank <- temp
```

最后我们可以看出，对于职业的缺失值不能简单认为是一个类别（不是说没有透露职业的人都是因为做的工作不好不愿意说，而是有些高教育的人对工作保密，也不愿意透露）


##### 结婚与不结婚的影响类似，归位一类，简单分为结婚和结过婚！
```{r}

if(if_plot){
# 处理前
temp <- bank
vcd::mosaic(~ marital + y+education  , data = temp, shade = F,
            labeling_args = list(abbreviate_labs = c(10, 10, 0)))

vcd::mosaic(~ marital + y+job  , data = temp, shade = F,
             labeling_args = list(abbreviate_labs = c(10, 10, 1)))

vcd::mosaic(~ marital + y+ housing  , data = temp, shade = F,
            labeling_args = list(abbreviate_labs = c(10, 10, 1)))
}
# 处理后
bank %>%
  mutate(marital = revalue(marital, c(
    'single' = '0',
    'married' = '1',
    'divorced'= '1'))) -> temp
if(if_plot){
  vcd::mosaic(~ marital + y+education  , data = temp, shade = T,
            labeling_args = list(abbreviate_labs = c(10, 10, 0)))

vcd::mosaic(~ marital + y+job  , data = temp, shade = T,
             labeling_args = list(abbreviate_labs = c(10, 10, 1)))

vcd::mosaic(~ marital + y+ housing  , data = temp, shade = T,
            labeling_args = list(abbreviate_labs = c(10, 10, 1)))

}


# 执行处理
bank %<>%
  mutate(marital = revalue(marital, c(
    'single' = '0',
    'married' = '1',
    'divorced'= '1')))
```
可以看到，对因变量的影响不同主要体现在单身层面，而结婚与不结婚之间差异非常小，可以删除。

##### 年龄保留原始形状不做分箱age 与 job|education
```{r}
# 处理前
if(if_plot){
ggarrange(
  eda_cata_num("job","age",x_angle=0),
  eda_cata_num("education","age",x_angle=0),
  ncol=1,common.legend = T)
}
```


### 本次营销情况

#### 提取出年份和“月电话量”特征
```{r}
# 年份特征提取
year_cur = 2008
year_col = c()
flag = 0
for(x in bank$month){
  if(x == 'mar' & flag != 1){
    year_cur = year_cur +1
    flag = 1
  }
  if(x == "apr"){
    flag = 0
  }
  year_col = append(year_col, year_cur)
}
bank$year <- year_col
bank %<>% relocate(year, .before=month)

# 效果分析
bank %<>% 
  mutate(month = as.character(month)) %>%
  mutate(month = as.numeric(revalue(month,c('apr'=4, 'aug'=8, 'dec'=12,
                   "jul"=7,"jun"=6,"mar"=3,"may"=5,"nov"=11,"oct"=10,"sep"=9))))

group = "month"

bank %>% nrow -> bank_nrow
prop.table(table(bank$y))[2] %>% as.vector() -> average_line

ggarrange(
  # left plot
  bank %>% 
    ggplot(aes(x = !!sym(group), fill = factor(y))) + 
    geom_bar(position = "stack") + 
    geom_label(stat = "count", 
               aes(label = ..count.., y = ..count..),
               size=3,
               fill=NA,
               position = position_dodge(0.9)) +
    labs(y="number of observations") + ggtitle("Observations") +
    scale_fill_manual(c("fail", "success"), values =colors,na.value = "#5f5f5f") +
    scale_x_continuous(limits=c(xmin=1,xmax=12),breaks= seq(0, 12, by=1)) +
    theme_pubr()+facet_grid(year~.)+ theme(panel.spacing = unit(2, "lines")),
    
  # right plot
  
  bank %>% 
    ggplot(aes(x = !!sym(group), fill = factor(y))) + 
    geom_bar(position = "fill") + ylab("percentage") +
    labs(y="number of observations") + ggtitle("% of success in Observations") +
    scale_y_continuous(labels = function(x) paste0(x*100, "%")) +
    scale_fill_manual(c("fail", "success"), values =colors,na.value = "#5f5f5f") +
    
    scale_x_continuous(limits=c(xmin=1,xmax=12),breaks= seq(0, 12, by=1)) +
    geom_hline(yintercept=average_line, linetype="dashed", color = colors[3]) +
    theme_pubr()+facet_grid(year~.)+ theme(panel.spacing = unit(2, "lines")),
  ncol = 2, common.legend = TRUE, legend="right")

```


```{r}
# 加入每月电话数量
bank %<>% group_by(year,month) %>%
  mutate(monthly_contacts = n()) %>% ungroup %>%
  relocate(monthly_contacts, .after = month)
eda_num("monthly_contacts")
```


#### day_of_week没有固定模式
```{r}
# 左图
if(if_plot){
bank %<>% mutate(day_of_week = factor(day_of_week, levels = c("mon","tue","wed","thu","fri")))
bank %>% yesno_to_10() %>% filter(year<=2009)-> temp
vcd::mosaic(~ year +day_of_week+month+y  , data = temp, shade = TRUE,
            labeling_args = list(abbreviate_labs = c(4, 10, 4)))

# 右图
group = "day_of_week"
bank %>% 
      ggplot(aes(x = !!sym(group), 
                 fill = y)) + 
      
      geom_bar(position = "fill") +
     scale_y_continuous(labels = function(x) paste0(x*100, "%")) +
        scale_fill_manual(values =colors,na.value = "#5f5f5f") +facet_grid(month~year) +
  theme_pubr(legend = "right")
}
# day_of_week不稳定 删除
bank %<>% dplyr::select(-day_of_week)
```


#### 保留contact但删除duration
```{r}
if(if_plot){
eda_cata("contact")
eda_withy("contact")
eda_cata_num("contact","duration",flip=T,expand_limits=3,x_angle = 0)
}
#bank %<>% dplyr::select(-duration)
```


### 上轮的相关信息
#### campaign变量离散化程度过高进行截尾处理
- apply(df, 2, function(x){sum(is.na(x))})
```{r}
cut = quantile(bank$campaign,0.9985)
bank %>% 
  mutate(campaign = ifelse(campaign < cut, campaign, cut)) -> temp

ggarrange(
  eda_num("campaign"),
  eda_num("campaign",temp),ncol=1,common.legend = T,legend = "right")
```
从图中可以看出，变量在25以后，因此将99.85%分位数的特征cutoff

#### 删除与campain关系不符合的pdays
```{r}
# pdays 与 campaign不符合，所以删除
table(bank$campaign,useNA = "ifany")
table(bank$pdays,useNA = "ifany")

bank %<>% select(-pdays)
```

#### previous与poutcome选择其一
```{r}
table(bank$poutcome,useNA = "ifany")
table(bank$previous,useNA = "ifany")

# eda_num("previous")
# eda_cata("poutcome")
# eda_cata("previous", bank %>% mutate(previous = factor(previous)))

bank %>% 
  filter(previous>=1) %>% 
  filter(poutcome!="nonexistent") %>% mutate(poutcome=factor(poutcome)) -> temp

vcd::mosaic(~   previous+y+poutcome  , data = temp , shade = T,
            gp = gpar(fill = rep(c(colors[1],colors[3]),each=14)),
            labeling_args = list(abbreviate_labs = c(1, 10, 1)))
            
# 删除有一个打了7次但是没有成功的，应该是偶然因素
bank %>% filter(previous<7)
```


### 经济变量

#### 均值处理

```{r}
subtract_time <- function(df){
  df %>% group_by(year,month) %>% 
    select(econs) %>%
    unique %>%
    mutate(month=as.character(str_pad(month, width = 2, pad = "0", side = "left"))) %>%
    mutate(time = paste0(year,"-",month,"-01")) %>%
    mutate(time = as.Date(time, "%Y-%m-%d"))%>%
    pivot_longer(econs, names_to = 'type',values_to = 'value')
}
# 处理前
econs = c("emp.var.rate","cons.price.idx","cons.conf.idx","cons.conf.idx","euribor3m","nr.employed")

bank %>% 
  subtract_time %>%
  ggplot(aes(x=time,y=value)) + geom_line(aes(color=type)) + 
    scale_x_date(date_labels="%Y-%m",date_breaks  ="1 month") +
    theme(axis.text.x = element_text(angle = 45, vjust = 0.5)) +
    facet_grid(type~.,scales="free")  -> p1

# 处理后
bank %>% mutate_at(
  vars(econs),
  funs((.-mean(.))/sd(.))) -> temp

temp %>% 
  subtract_time %>%
  ggplot(aes(x=time,y=value)) + geom_line(aes(color=type)) + 
    scale_x_date(date_labels="%Y-%m",date_breaks  ="1 month") +
    theme(axis.text.x = element_text(angle = 45, vjust = 0.5)) -> p2

if(if_plot){
  ggarrange(p1,p2,ncol=2,common.legend = T)
}
```

```{r}
ggarrange(
eda_num(econs[1]),
eda_num(econs[2]),
eda_num(econs[3]),
eda_num(econs[4]),
eda_num(econs[5]),ncol=3,nrow=2,common.legend = T,legend.position = "right") 
```

## 数据处理
```{r}
bank %<>% yesno_to_10
```

### 数据类型统一
```{r}
bank %<>%
  # 离散统一为factor
  mutate_if(sapply(bank, is.character), as.factor) %>%
  # 连续统一为numeric
  mutate_if(sapply(bank, is.integer), as.numeric)
```


- 输出数据
```{r}
bank %<>% relocate(year,.before=month)
```



#### 缺失处理

```{r}
bank %<>%
  mutate_if(sapply(bank, is.character), as.factor) %>%
  mutate_if(sapply(bank, is.integer), as.numeric)


# 删除marital、job中缺失了一个，并同时缺失education的变量
bank %<>%
  filter(!((is.na(marital) | is.na(job)) & is.na(education)))

# 注意 housing和loan的990个缺失是一致的
bank %>%
  #filter(is.na(housing)) %>%
  filter(is.na(housing) | is.na(loan))

# 缺失情况统计
report_miss <- function(df){
  print("行缺失情况")
  print(table(apply(df, 1, function(x){sum(is.na(x))})))
  
  print("变量缺失情况")
  apply(df, 2, function(x){sum(is.na(x))}) %>% as.data.frame
}

report_miss(bank)

bank %<>% mutate(y=as.factor(y))
```


#### 缺失值可视化
- https://www.sohu.com/a/275318909_777125



#### 随机森林方案
```{r}
bank_rffixed <- missForest(bank %>% as.data.frame, 
                           verbose = T, ntree = 15,
                           maxiter = 5)
bank_rffixed <- bank_rffixed$ximp %>% as_tibble
report_miss(bank_rffixed)
```

#### 众数方案
```{r}
treat_temp = c()
for(i in colnames(bank)){
  if(NA %in% (bank %>% distinct_at(i) %>% pull(1))){
    treat_temp %<>% append(i)
  }
}

Mode <- function(x) {
  ux <- unique(x)
  ux[which.max(tabulate(match(x, ux)))]
}

bank %>% mutate_at(
  vars(treat_temp),
  funs(ifelse(is.na(.),Mode(na.omit(.)),.))) -> bank_modefixed

report_miss(bank_modefixed)

```

#### 均值预测方案
```{r}
bank_pmmfixedesult <- mice(bank, m = 10, method='pmm', maxit=3, seed=123)
bank_pmmfixed <- mice(bank, m = 10, method='pmm', maxit=3, seed=123)

```


## 特征可视化
```{r}
#install.packages("corrplot")
library(corrplot)
temp = bank_rffixed
bank %>% dplyr::select(where(is.numeric)) %>%
  cor() -> cor_matrix

cor_matrix %>% corrplot(method = "ellipse", addCoef.col = "grey")

corrplot(cor_matrix,method = "ellipse",type = "upper") #, tl.pos = "d" #order = "hclust"
corrplot(cor_matrix,type = "lower",addCoef.col = "grey", method = "square", diag = FALSE)  #,  cl.pos = "n"
```

```{r}
inspect_cor(bank, show_plot = TRUE)
```



### 输出数据
```{r}
save(bank, bank_modefixed, bank_rffixed, bank_pmmfixed, file="../data/working/bank.RData")
```

```{r}
bank %>% summarise_all(~is.na())
```






