---
title: "Desafio Data Science"
author: "Antonio Prado"
date: "October 31, 2018"
output:
  html_document: default
  pdf_document: default
---

```{r setup, include=FALSE}
knitr::opts_chunk$set(echo = TRUE)
```

## Análise do dataset

#### Carregando dados:

```{r}
bank_data <- read.csv("bank-full.csv", sep = ";")

```

#### Verificando as dimensões dos dados:
```{r}
dim(bank_data)
```

Pelo número de entradas, 45211, podemos perceber que esse banco de dados está relacionado com os dados após a terceira iteração do método CRISP-DM realizada no artigo "USING DATA MINING FOR BANK DIRECT MARKETING: AN APPLICATION OF THE CRISP-DM METHODOLOGY", disponível em <http://hdl.handle.net/1822/14838>. Nesse dataset, como descrito no arquivo "bank-names.txt", não há instâncias com atributos faltantes e alguns atributos foram suprimidos.

Vemos que o problema original é um problema de classificação com variáveis mistas, embora as questões específicas do desafio possam representar problemas diferentes.


## Preparação do ambiente

#### Instalando pacotes

Utilizamos a biblioteca caret para algumas tarefas básicas, bem como outras bibliotecas para treinamentos específicos:
```{r, eval=FALSE}
install.packages("caret")
install.packages("ggplot2")
install.packages("dplyr")
install.packages("stats")
```

#### Carregando bibliotecas

```{r, message=FALSE}
library(caret)
library(ggplot2)
library(dplyr)
library(stats)
```

## Questões

#### 1. Qual profissão tem mais tendência a fazer um empréstimo? De qual tipo?

Pelo dataset, encontramos dois tipos diferentes de empréstimos, listados como variáveis categóricas (cada cliente possui ou não possui tal tipo de empréstimo). O primeiro deles, "housing", indica se o cliente possui empréstimo imobiliário, enquanto o segundo, "loan", indica se o cliente possui empréstimo pessoal.


Contagem de clientes por tipo de trabalho:
```{r}
ggplot(bank_data, aes(x=bank_data$job )) + geom_bar() +
    theme(axis.text.x = element_text(angle = 60, hjust = 1))
```
```{r}
plyr::count(bank_data, "job")
```

<!--
```{r}
has_loan_data  <- subset(bank_data, housing=="yes" | loan=="yes", select=c(job, housing, loan))
ggplot(has_loan_data, aes(x=has_loan_data$job )) + geom_bar() + theme(axis.text.x = element_text(angle = 60, hjust = 1))
```
-->
Contagem de clientes que possuem algum tipo de empréstimo:
```{r}
has_loan_data  <- subset(bank_data, housing=="yes" | loan=="yes", select=c(job, housing, loan))
ggplot(has_loan_data, aes(x=has_loan_data$job )) + geom_bar() +
    theme(axis.text.x = element_text(angle = 60, hjust = 1))
```

```{r}
plyr::count(has_loan_data, "job")
```

Proporção de clientes que possuem algum tipo de empréstimo, para cada trabalho:
```{r calc-total-loan}
has_loan_data <- mutate(bank_data, any_loan = ifelse(loan=="yes", "yes", ifelse(housing=="yes", "yes", "no")))
ggplot(has_loan_data, aes(x=has_loan_data$job, fill = any_loan)) + 
    geom_bar(position = "fill") + theme(axis.text.x = element_text(angle = 60, hjust = 1))
```

Mais especificamente, para os trabalhadores com maior proporção de empréstimos, temos:
```{r}
bc_loan_proportion = sum(has_loan_data$any_loan=="yes" & has_loan_data$job=="blue-collar") /
    sum(has_loan_data$job=="blue-collar")
bc_loan_proportion
```

Olhando para o tipo de empréstimos, temos:
```{r}
bc_loan_housing = sum(has_loan_data$housing=="yes" & has_loan_data$job=="blue-collar") /
    sum(has_loan_data$any_loan=="yes" & has_loan_data$job=="blue-collar")
bc_loan_housing
```

```{r}
bc_loan_loan = sum(has_loan_data$loan=="yes" & has_loan_data$job=="blue-collar") /
    sum(has_loan_data$any_loan=="yes" & has_loan_data$job=="blue-collar")
bc_loan_loan
```

Esses resultados nos mostram que, no espaço dos clientes do banco em questão, os chamados trabalhadores "blue-collar" são os que possuem maior tendência a possuírem empréstimos (78%), sendo que, dos que possuem algum empréstimo, aproximadamente 93% deles possuem um empréstimo imobiliário e 22% deles possuem um empréstimo pessoal.

#### 2. Fazendo uma relação entre número de contatos e sucesso da campanha quais são os pontos relevantes a serem observados?

Analisando os dados, considerando que o sucesso da campanha se refere à campanha atual, isto é, a variável y do dataset.
Fazendo uma contagem preliminar da freqência absoluta do número de contatos, nessa campanha e em campanhas anteriores:
```{r}
contacts_data <- bank_data[, c(13, 15, 17)]
contacts_campaign <- plyr::count(contacts_data, "campaign")
contacts_previous <- plyr::count(contacts_data, "previous")
plyr::count(contacts_data, "campaign")
plyr::count(contacts_data, "previous")
```


```{r}
range <- (1:10)
lista1 <- (1:10)
lista2 <- (1:10)
lista_campaign <- (1:10)
lista_previous <- (1:10)
for (x in range){
    lista1[x] <- sum(contacts_data$campaign==(5*x)-5 | contacts_data$campaign==(5*x)-4 | contacts_data$campaign==(5*x)-3 | contacts_data$campaign==(5*x)-2 | contacts_data$campaign==(5*x)-1)
    lista2[x] <- sum((contacts_data$campaign==(5*x)-5 | contacts_data$campaign==(5*x)-4 | contacts_data$campaign==(5*x)-3 | contacts_data$campaign==(5*x)-2 | contacts_data$campaign==(5*x)-2) & contacts_data$y=="yes")
    lista_campaign[x] <- lista2[x]/lista1[x]
}
for (x in range){
    lista1[x] <- sum((contacts_data$previous==(5*x)-5 | contacts_data$previous==(5*x)-4 | contacts_data$previous==(5*x)-3 | contacts_data$previous==(5*x)-2 | contacts_data$previous==(5*x)-1) & contacts_data$previous>=1)
    lista2[x] <- sum((contacts_data$previous==(5*x)-5 | contacts_data$previous==(5*x)-4 | contacts_data$previous==(5*x)-3 | contacts_data$previous==(5*x)-1 | contacts_data$previous==(5*x)-1) & contacts_data$y=="yes" & contacts_data$previous>=1)
    lista_previous[x] <- lista2[x]/lista1[x]
}

ggplot(data.frame(range),aes((range*5)-2.5,lista_campaign))+geom_bar(stat="identity") + xlim(0, 50) + labs(x = "Contatos Campanha", y = "Proporção Outcome 'Yes'")
ggplot(data.frame(range),aes((range*5)-2.5,lista_previous))+geom_bar(stat="identity") + xlim(0, 50) + labs(x = "Contatos Campanha Anterior", y = "Proporção Outcome 'Yes'")
```

Devido ao grande número de possíveis contatos, o que dificultava a análise, nos gráficos acima eles foram agrupados em compartimentos de tamanho cinco e calculada a proporção de sucesso de cada compartimento. No primeiro gráfico todos os clientes foram considerados. No segundo, apenas os que já haviam sido contatados anteriormente.
Podemos ver que a porporção de sucessos da campanha atual cai com o aumento do número de contatos. O que não quer dizer que haja uma relação causal nesse sentido, um possível cliente mais indeciso potencialmente pode receber mais ligações, mesmo que sua probabilidade de assinar o plano fosse baixa desde o início.
Para campanhas anteriores, o número de contatos não parece ter uma relação muito clara com o sucesso da campanha atual. Apesar disso, podemos perceber que a taxa de adesão da campanha atual, considerando os clientes que haviam sido contatados ateriormente, é significativamente maior (23%) que a taxa de adesão geral (11%):

```{r}
plyr::count(contacts_data$previous>=1)
plyr::count(contacts_data$previous>=1 & contacts_data$y=="yes")
1905 / 8257

plyr::count(contacts_data$campaign>=1)
plyr::count(contacts_data$campaign>=1 & contacts_data$y=="yes")
5289 / 45211
```

#### 3. Baseando-se nos resultados de adesão desta campanha qual o número médio e o máximo de ligações que você indica para otimizar a adesão?

Considerando os gráficos da questão anterior, que exibiam a taxa de sucesso da campanha considerando todos os clientes e apenas os contactados anteriormente, pudemos perceber que em ambos os casos a taxa de sucesso caía bastante para clientes com número de contatos acima de 15, 20. Considerando também que campanhas com maior número de ligações tendem a ser mais caras, eu indicaria um máximo de 15 ligações, e uma média entre 5 e 10 ligações para cada cliente.

#### 4. O resultado da campanha anterior tem relevância na campanha atual?

Para determinar a relevância do resultado anterior podemos verificar se as duas variáveis são independentes. Isto é, se o conhecimento sobre o valor da variável "poutcome" modifica a probabilidade esperada do valor da variável "y". Como ambas as variáveis são categóricas, podemos utilizar o teste qui-quadrado de Pearson, incluso na biblioteca stats. Nossa hipótese nula será de que as duas variáveis são independentes, e a nossa hipótese alternativa de que elas são dependentes entre si.

```{r}
chisq.test(bank_data$poutcome, bank_data$y)
```
De acordo com a documentação do dataset, a variável "poutcome" pode assumir quatro valores: "unknown","other","failure","success". Caso quiséssemos trabalhar com apenas dois valores possíveis, por exemplo, poderíamos agrupar "unknown","other" e "failure" em um único valor, deixando "success" para o restante, e aplicar o teste novamente:

```{r}
bank_outcome <- bank_data %>%
  mutate(poutcome2 = (poutcome=="success"))

chisq.test(bank_outcome$poutcome2, bank_outcome$y)
```

O resultado de ambos os testes nos revelou um p-value consideravelmente baixo, de 2.2 * 10^(-16). A partir desse valor podemos com confiança rejeitar a hipótese nula em favor da hipótese alternativa, isto é, o resultado da campanha anterior tem relevância ao predizermos o resultado da campanha atual.


#### 5. Qual o fator determinante para que o banco exija um seguro de crédito?

Não sei se entendi muito bem essa pergunta... O dataset em questão se refere a se clientes realizarão depósitos a prazo no banco, então não vejo a necessidade de seguro de crédito por parte do banco. Caso a pergunta seja mais geral, acredito que as variáveis "loan", "housing" e "default" possam ter relação com a necessidade de seguro. Dessas variáveis, "default" provavelmente seria a mais relevante, pois indica a inadimplência do cliente com relação a outros créditos.

#### 6. Quais são as características mais proeminentes de um cliente que possua empréstimo imobiliário?

Podemos separar o dataset em dois grupos, sendo um dele possuidor de crédito imobiliário e outro não possuidor, de forma a podermos extrair atributos dos dois grupos e compará-los.

```{r}
has_housing <- bank_data[ which(bank_data$housing=="yes"), ]
not_housing <- bank_data[ which(bank_data$housing=="no"), ]
```

O dataset original contém 8 atributos para os clientes. Removendo-se o atributo housing, que foi utilizado para a separação dos grupos, ficamos com: age (numérico), job (categórico), marital (categórico), education (categórico), default (categórico), balance (numérico) e loan (categórico). Podemos verificar individualmente cada um deles, em busca de anomalias.

Primeiro os atributos numéricos:

```{r}
hist(has_housing$age)
mean(has_housing$age)
median(has_housing$age)
hist(not_housing$age)
mean(not_housing$age)
median(not_housing$age)

hist(has_housing$balance)
mean(has_housing$balance)
median(has_housing$balance)
hist(not_housing$balance)
mean(not_housing$balance)
median(not_housing$balance)
```

Pelos dados acima, podemos ver que os clientes que possuem empréstimo imobiliário são um pouco mais novos que os que não possuem, mas a diferença é pequena.

A diferença no saldo médio da conta é um pouco mais pronunciada, com os clientes que não possuem empréstimos imobiliarios contando com maior saldo.

Quanto aos atributos categóricos:


```{r}

ggplot(has_housing, aes(x=has_housing$job )) + geom_bar() +
    theme(axis.text.x = element_text(angle = 60, hjust = 1))

ggplot(not_housing, aes(x=not_housing$job )) + geom_bar() +
    theme(axis.text.x = element_text(angle = 60, hjust = 1))

ggplot(has_housing, aes(x=has_housing$marital )) + geom_bar()

ggplot(not_housing, aes(x=not_housing$marital )) + geom_bar()

ggplot(has_housing, aes(x=has_housing$education )) + geom_bar()

ggplot(not_housing, aes(x=not_housing$education )) + geom_bar()

ggplot(has_housing, aes(x=has_housing$default )) + geom_bar()

ggplot(not_housing, aes(x=not_housing$default )) + geom_bar()

ggplot(has_housing, aes(x=has_housing$loan )) + geom_bar()

ggplot(not_housing, aes(x=not_housing$loan )) + geom_bar()
```

Pelos dados acima, podemos notar que as variáveis loan, default e marital não apresentam comportamento distinto quando consideramos os dois grupos, mantendo-se aproximadamente as mesmas proporções.

A variável education apresenta uma diferença mais visível, a proporção de clientes com o terceiro grau (educação) é maior dentre os que não possuem um empréstimo imobiliário.

A diferença mais marcante, no entanto, encontra-se na comparação dos trabalhos dos dois grupos. Esse resultado já era parcialmente esperado, dado os resultados da questão 1 (e levando-se em consideração que os empréstimos imobiliários representam a maior parte do total de empréstimos). Pode-se perceber que as ocupações "management" e "retired" ocupam frações mais significativas do grupo dos que não possuem empréstimos imobiliários (em comparação com suas proporções no grupo dos que possuem empréstimos imobiliários), enquanto a ocupação "blue-collar" ocupa uma fração mais significativa do grupo que possue tais empréstimos.

Tomando um pouco de liberdade, poderíamos dizer que o cliente padrão que possui empréstimo imobiliário seria um trabalhador "blue-collar", com por volta de 40 anos, casado, que estudou até o segundo grau e que não possui outros empréstimos.





## Referências

USING DATA MINING FOR BANK DIRECT MARKETING: AN APPLICATION OF THE CRISP-DM METHODOLOGY: http://hdl.handle.net/1822/14838

https://archive.ics.uci.edu/ml/datasets/Bank+Marketing